【裁判字號】    95,交聲,343
【裁判日期】    950309
【裁判案由】    交管條例聲異
【裁判全文】
臺灣板橋地方法院交通事件裁定         95年度交聲字第343號
原處分機關  交通部公路總局臺北區監理所
異  議  人
即受處分人  甲○○
上列受處分人因違反道路交通管理處罰條例案件，對於交通部公
路總局臺北區監理所於中華民國九十五年二月十四日以北監自裁
字第裁四０─ＤＡ0000000號違反道路交通管理事件裁決
書所為之裁決處分（原舉發案號：桃園縣政府警察局九十四年十
二月二十四日桃警局交字第ＤＡ0000000號）不服，聲明
異議，本院裁定如下：
    主  文
異議駁回。
    理  由
一、原處分意旨略以：異議人即受處分人甲○○所有之車牌號碼
    ＡＹ─五０五０號自用小客車，於民國九十四年十二月十七
    日下午二時五十分許，在桃園縣復興鄉桃一一九線五‧八公
    里處，因「在顯有妨礙他車通行處所停車」之違規，為警掣
    單逕行舉發，乃依道路交通管理處罰條例第五十六條第一項
    第五款之規定，裁處罰鍰新臺幣（下同）九百元。異議人則
    以：伊車停放處係白線區域，並非紅線路段，該處也未設立
    任何禁止停車之告示牌，且當日並無車多，以致有明顯妨礙
    他車行進之情形，而當日舉發地點並非僅有伊車停放，伊車
    後方仍有許多自用小客車停放卻未遭舉發，如伊同行友人車
    輛即未因停放伊車後方而遭舉發，原因讓人不解，其舉發之
    妥適性仍有待商榷，舉發單位及執勤員警應盡善良管理人之
    責，於認定該處為禁止停車區域後應加以立牌或派員疏導，
    而非不定時出沒，並採自由心證取締，要求無辜用路人繳交
    莫名罰緩云云，表明不服而提出異議。
二、按汽車不得在顯有妨害他車通行之處所停車，道路交通安全
    規則第一百十二條第一項第九款。又汽車駕駛人在顯有妨礙
    他車通行處所停車者，處六百元以上一千二百元以下罰鍰，
    道路交通管理處罰條例第五十六條第一項第五款亦定有明文
    。
三、經查，本件異議人所有之上開車輛，於九十四年十二月十七
    日下午二時五十分許，在桃園縣復興鄉桃一一九線五‧八公
    里處，因在顯有妨礙他車通行處所停車，經警拍照採證後掣
    單逕行舉發之事實，有採證照片一幀，及桃園縣政府警察局
    九十四年十二月二十四日桃警局交字第ＤＡ0000000
    號舉發違反道路交通管理事件通知單一件附卷可稽。異議人
    固坦承於前揭時間駕駛該車停放上開處所，但否認有上開違
    規行為，並以前詞置辯。惟查，本件舉發地點即桃園縣復興
    鄉桃一一九線五‧八公里處，屬於山區路段，有桃園縣政府
    警察局大溪分局九十五年一月二十三日溪警分交字第０九五
    二００三０三四號函可按。而依卷附採證照片所示，舉發地
    點係雙向二車道，異議人車輛停放位置已佔用舉發地點車道
    三分之一以上路面，顯已妨礙該車道正常行車路線，且該處
    道路狹窄，又靠近轉彎路段，依現場情況，在該處停車之情
    形，必然縮減道路可供通行之寬度，阻礙他車之通行，影響
    交通之流暢，損及其他用路人之權益。又道路交通管理處罰
    條例第五十六條第一項將在設有禁止停車標誌、標線之處所
    停車，及在顯有妨礙他車通行處所停車，併列為處罰事由，
    足見在顯有妨礙他車通行處所之禁止停車，不以其處所劃設
    有禁止停車之標誌或標線為必要，異議人辯稱其停車處未劃
    設紅線或禁止停車標誌，無何違規一節，容有誤會。再本件
    舉發地點固係劃設白色邊線，但駕駛人仍應依具體情形，斟
    酌其車輛種類、車體大小、停放方式及地點等項，以免妨害
    他車通行。從而，異議人車輛停放於山區路段，依採證照片
    顯示已縮減道路可供通行之範圍，依其情形勢將造成後方車
    輛通行上之阻礙，尤其遇有消防救災或救護之情形時更會造
    成車輛通行之困難，是異議人辯稱當日並無車多，以致有明
    顯妨礙他車行進之情形云云，並非足採。異議人另辯稱當日
    舉發地點尚有多部車輛停放並未經舉發云云，惟按憲法之平
    等原則要求行政機關對於事物本質上相同的事件作相同的處
    理，乃形成行政自我拘束，且憲法上的平等原則係指合法權
    利義務的平等，並不包含違法行為均不予取締制裁的不法平
    等，是以平等原則並非賦予異議人有要求舉發警員對其交通
    違規行為不予舉發處罰的請求權，故異議人此部分所辯，亦
    無從解免其違規之責。
四、綜上，異議人前揭在顯有妨礙他車通行之處所停車之違規事
    實，洵堪認定，其前開辯解，尚無可採。原處分機關依據道
    路交通管理處罰條例第五十六條第一項第五款、違反道路交
    通管理事件統一裁罰基準表規定，裁處罰鍰九百元，無任何
    違誤，量罰亦甚妥適，應予維持，本件異議為無理由，應予
    駁回。
據上論斷，應依道路交通管理處罰條例第八十七條第二項，道路
交通案件處理辦法第十九條，裁定如主文。
中    華    民    國  九十五  年    三    月    九    日
                  交通法庭法  官  楊志雄
以上正本證明與原本無異。
如不服本裁定應於送達後五日內向本院提出抗告狀。
                          書記官  胡勤義
中    華    民    國  九十五  年    三    月    九    日


司法院資訊處製作；財團法人民間司法改革基金會備份。
